臺灣新北地方法院民事裁定
111年度消債全字第9號
聲  請  人
即  債務人  趙阿燦  

上列聲請人因消費者債務清理事件，聲請保全處分，本院裁定如
下：
    主  文
聲請駁回。
    理  由
一、按法院就更生或清算之聲請為裁定前，得因利害關係人之聲
    請或依職權，以裁定為保全處分；法院裁定開始更生或清算
    程序後，至更生或清算程序終止或終結前，如有為一定保全
    處分或變更保全處分之必要，仍得為之，消費者債務清理條
    例第19條第1項、辦理消費者債務清理事件應行注意事項第1
    1條固有明文。然此等規定之立法理由，乃為防杜債務人之
    財產減少，維持債權人間之公平受償及使債務人有重建更生
    之機會，有無為保全處分之必要，自應衡酌立法目的及相關
    規定以為判斷。次按對於債務人之債權，於法院裁定開始更
    生或清算程序前成立者，為更生或清算債權。前項債權，除
    本條例別有規定外，不論有無執行名義，非依更生或清算程
    序，不得行使其權利；在法院裁定開始清算程序前，對於債
    務人之財產有質權、抵押權、留置權或其他擔保物權者，就
    其財產有別除權；有別除權之債權人得不依清算程序行使其
    權利，消債條例第28條、第112條第1項、第2項前段亦分別
    定有明文。
二、聲請意旨略以：伊因財力困窘，已依消債條例之規定向鈞院
    提出清算之聲請，現由鈞院以110年度消債清字第263號清算
    事件審理中，惟伊所有新北市○○區○○路0段000巷00弄0號4樓
    房屋（下稱系爭房屋）前經鈞院查封中（即111年度司執字
    第596號強制執行事件），而伊向鈞院聲請保全處分，業經
    鈞院以111年度消債全字第1號裁定准予保全在案。嗣於民國
    111年8月間，債權人良京實業股份有限公司另對系爭房屋未
    登記部分新增為執行標的而聲請強制執行，故為避免伊財力
    減少，以確保全體債權人得以公平受償，爰依消債條例第19
    條之規定，聲請債務人財產之保全處分、債務人履行債務及
    債權人對於債務人行使債權之限制、對於債務人財產強制執
    行之停止及其他必要之保全處分等語。
三、經查，聲請人固請求限制債權人對於債務人行使債權及停止
    強制執行云云。惟本件聲請人所為清算之聲請，業經本院於
    111年9月6日以110年度消債清字第263號裁定開始清算程序
    在案，則揆諸前開規定，除有別除權之債權人外，非依清算
    程序，不得行使其權利。是以，前開規定既已就債權人聲請
    強制執行行使權利乙節有所限制，故應無再予裁定保全處分
    之必要，且聲請人復未釋明本件有何於裁定開始清算程序後
    仍有為保全處分之必要，自難認聲請人前開之主張為可採。
    從而，聲請人所為本件保全處分之聲請，為無理由，應予駁
    回。
四、據上論結，本件保全處分之聲請為無理由，應予駁回，爰裁
    定如主文。
中　　華　　民　　國　　111 　年　　9 　　月　　7 　　日
                  民事第一庭  法  官  毛崑山
以上正本證明與原本無異。
如不服本裁定應於送達後10日內向本院提出抗告狀，並應繳納抗
告費新臺幣1,000元。
中　　華　　民　　國　　111 　年　　9 　　月　　7 　　日
                              書記官  童淑敏